---
title: "Guía 2 - Ejercicio 3"
output: html_notebook
---

3. Consideremos para el data set abalone.txt el modelo de clasificación logística basado en la
longitud, el peso total y la cantidad de anillos (realizado en el ejercicio 1, ítem d). En vez de considerar el umbral de clasificación en 0.5, probaremos distintos valores en una grilla entre 0 y 1. Una vez entrenado el clasificador logístico usando un 70 % de los datos, consideremos diversos valores de corte para el umbral para hacer el análisis sobre el 30 % restante de los datos de evaluación. Para cada uno de esos umbrales θ, calcular:

$$TPR(θ) = \frac{TP(θ)}{TP(θ) + FN(θ)}$$
$$FPR(θ) = \frac{FP(θ)}{TN(θ) + FP(θ)}$$

Graficamos entonces una curva de FPR (eje x) vs TPR (eje y), llamada la curva ROC. El punto
(0,1) del espacio ROC corresponde a un clasificador óptimo. Cualquier punto en la diagonal sería un clasificador perfectamente aleeatorio, mientras que en (1,0) tendremos un clasificador perfectamente malo (que también es óptimo si uno invierte sus interpretaciones).  
Para cada umbral, calcular la distancia del punto (fpr, tpr) con respecto al vértice (0,1) o (1,0) más cercano.  
Graficar una curva de umbral vs distancia y determinar así el mejor umbral. Arme la matriz de confusión correspondiente a dicho umbral con el 30 % de los datos separados.

Antes que nada, se cargará el dataset con el que se trabajará:

```{r}
library(caret) #Para la matriz de confusión y tratamiento de resultados
mydata<-read.table("abalone.txt", sep=",", col.names=c("Género", "Longitud", "Diámetro","Altura","Peso completo","Peso Carne","Peso Vísceras","Peso Caparazón","Anillos"))
```
Visualicemos la estructura de estos datos:
```{r}
head(mydata)
```
Agreguemos ahora una columna que contenga la categoría "Adulto" o "Infante". La misma se calculará a partir de la columna "Género". Si es "F" o "M" será "A" de adulto. Si es "I" se dejará "I".

```{r}
mydata$Adulto <- FALSE
mydata$Adulto[mydata$Género== "M"] <- TRUE
mydata$Adulto[mydata$Género == "F"] <- TRUE
head(mydata)
```
Vamos a definir ahora un modelo de regresión logística en el que a partir de: Longitud, Peso completo y cantidad de Anillos podamos predecir si el abalone es adulto o infante, para lo cual lo primero que debemos hacer es separar el dataset en train y test:

```{r}
data_size=nrow(mydata)
train_size <- floor(0.7 * data_size)
## set the seed to make your partition reproducible
set.seed(123)
train_ind <- sample(seq_len(data_size), size = train_size)
train <- mydata[train_ind, ] #training set
test <- mydata[-train_ind, ] #test set

# Ahora la regresión logística
model <- glm(Adulto ~Peso.completo+Anillos+Longitud,family=binomial(link='logit'),data=train)
summary(model)

#Predicción de los valores de probabilidad de ser adulto utilizando el modelo generado anteriormente
train$predict_Adulto<-predict(model, train,type="response")
head(train)
test$predict_Adulto<-predict(model, test,type="response")
head(test)

#Calculo la matriz de confusión para un valor de umbral determinado
calcula_roc<-function(truth, predict,delta) {
  ##a partir del ground truth y la predicción, voy calculando TPR y FRP a intervalos de delta
  ##grafico la crva y devuelvo el delta para el cual la curva ROC mas se acerca al punto (0,1)
  min_dist=1
  best_theta=0
  best_tpr=0
  best_fpr=0
  TPR=c(0)
  DISTANCE=c(1)
  FPR=c(0)
  for (theta in seq(0.1,0.99,by=delta)) 
  {
    xtab <- table(truth, pred=predict>theta)
    print(xtab)
    tpr <- xtab[2,2]/(xtab[2,1]+xtab[2,2])
    fpr <- xtab[1,2]/(xtab[1,2]+xtab[1,1])
    TPR<-c(TPR,tpr)
    FPR<-c(FPR,fpr)
    distance <- dist(rbind(c(0,1),c(fpr,tpr)))
    DISTANCE <- c(DISTANCE,distance)
    print(distance)
    if (distance < min_dist){
      print(theta)
      best_tpr=tpr
      best_fpr=fpr
      best_theta=theta
      min_dist=distance
    }
  }
  print(TPR)
  print(FPR)
  plot(FPR, TPR, main="Curva ROC", 
  	xlab="FPR ", ylab="TPR ", pch=19, asp=1)
  points(best_fpr,best_tpr, col='red',pch=19, lwd=10) 
  plot(c(0,seq(0.1,0.99,by=delta)), DISTANCE, main="Distancia del punto de ROC a (0,1)", 
  	xlab="Theta", ylab="Distancia ", pch=19, asp=1)
  print("El valor de umbral correspondiente a la curva ROC que está mas cerca del punto (0,1) es:")
  print(best_theta)
}

calcula_roc(train$Adulto,train$predict_Adulto,0.01)
```
